【裁判字號】    97,交抗,1951
【裁判日期】    971128
【裁判案由】    違反道路交通管理處罰條例
【裁判全文】
臺灣高等法院交通事件裁定            97年度交抗字第1951號
                                    97年度交抗字第1954號
抗  告  人
即受處分人  甲○○
上列抗告人因違反道路交通管理處罰條例案件，不服台灣板橋地
方法院中華民國97年9月19日裁定（97年度交聲字第2139號、97
年度交聲字第2140號），提起抗告，本院裁定如下：
    主  文
抗告駁回。
    理  由
一、本件抗告意旨略以：雷射儀器係精密儀器，雖檢驗合格，仍
    應至少每三個月即受檢一次。加以員警操作過程或有碰撞等
    失誤產生，而抗告人即受處分人甲○○車速恰在準確度正2
    公里/小時、負3公里/小時之內，爰提起抗告云云。
二、原裁定意旨以：抗告人即受處分人甲○○駕駛車牌號碼3207
    －TK號自用小客車，分別於民國97年3月2日14時14分許及同
    年3月23日14時57分許，在國道3號公路南向31公里及國道5
    號公路北向9公里處因有「汽車行駛高速公路速度超過規定
    最高速限（未滿二十公里）」之交通違規事實，為內政部警
    政署國道公路警察局第九警察隊依雷射測距測速儀採證照片
    逕行舉發。依道路交通管理處罰條例第33條第1項第1款規定
    ，裁處罰鍰新臺幣3,000元，並記違規點數一點。受處分人
    不服聲明異議，經調查後，仍認受處分人於上開時地有超速
    行駛之違規事實，而裁定駁回其異議之聲明。
三、按「汽車行駛高速公路及快速公路，應依速限標誌指示。」
    、「汽車行駛於高速公路、快速公路或設站管制之道路，不
    遵使用限制、禁止、行車管制及管理事項之管制規則而有『
    行車速度超過規定之最高速限或低於規定之最低速限』行為
    者，處汽車駕駛人新臺幣（下同）3,000 元以上6,000 元以
    下罰鍰。」、「汽車駕駛人有『第33條第1 項... 』者，除
    依原條款處罰鍰外，並予各記違規點數一點。」，高速公路
    及快速公路交通管制規則第5 條第1 項、道路交通管理處罰
    條例第33條第1項第1款、第63條第1項第1款分別定有明文。
四、經查：
  (一)、受處分人甲○○駕駛車牌號碼3207－TK號自用小客車，分
      別於民國97年3月2日14時14分許及同年3月23日14時57分
      許，在國道3號公路南向31公里及國道5號公路北向9公里
      處因有「汽車行駛高速公路速度超過規定最高速限（未滿
      二十公里）」之交通違規，經內政部警政署國道公路警察
      局第九警察隊依雷射測距測速儀採證照片逕行舉發之事實
      ，有內政部警政署國道公路警察局公警局交字第
      ZIB101309號、ZID014300號舉發違反道路交通管理事件通
      知單影本各一紙及照片二幀在卷可稽（見97年度交聲字第
      2139號卷第5、18、20頁；97年度交聲字第2140號卷第9、
      22、24頁），自堪採信。
  (二)、又本件執勤員警所使用之雷射測速儀器，係125Hz照相式
      規格，LTI廠牌，型號為ULTRALYTE，器號分別為UX015190
      號，最大雷射光功率為61.6μW，甫於96年7月12 日檢定
      合格，有效期限至97年7月31日；UX015185號，最大雷射
      光功率為50.6μW，甫於96年8月14日檢定合格，有效期限
      至97年8月31日等情，有經濟部標準檢驗局96年7月31日及
      96年8月14日雷射測速儀檢定合格證書二紙附卷可參（見
      97年度交聲字第2139號卷第19、21頁；97年度交聲字第
      2140號第23、25頁），足認本件值勤員警採證所使用之雷
      射測速儀之準確度應值信賴，當無測速錯誤之疑慮。
  (三)、受處分人雖以前詞置辯，但該雷射測速儀既尚在檢驗合格
      期限內，其適法性及準確性並無問題，且採證當時儀器無
      故障等情，有內政部警政署國道公路警察局第九警察隊97
      年6月17日公警九交字第0970972158號函、97年9月10日公
      警九交字第09709 05686號函附卷可佐，是受處分人前開
      所辯尚屬無據。本件受處分人所駕車輛於上開時地確有超
      速行駛之違規事實，洵堪認定。
五、綜上所述，受處分人確有於上揭時地駕車超速行駛之事實，
    至為灼然。原處分機關依據前揭道路交通管理處罰條例第33
    條第1項第1款、第63條第1項第1款及違反道路交通管理事件
    統一裁罰基準表規定，裁處罰鍰新臺幣3,000元，並記違規
    點數一點，核無違誤。原審法院同此認定，駁回其異議之聲
    明，認事用法並無不當。受處分人猶執陳詞，提起本件抗告
    ，惟經濟部標準檢驗局係負責國家標準制定及檢驗之機構，
    其檢驗後發給之證書自有公信力，受處分人徒憑己見，泛指
    採證違法，自不足採信。是受處分人上開抗告事由並無理由
    ，應駁回之。
六、據上論斷，依道路交通案件處理辦法第26條、道路交通管理
    處罰條例第89條、刑事訴訟法第412條，裁定如主文。
中    華    民    國    97    年    11    月    28    日
            刑事第二十二庭審判長法  官  何菁莪
                                法  官  李麗珠
                                法  官  洪于智
以上正本證明與原本無異。
不得再抗告。
                                書記官  柯月英
中    華    民    國    97    年    12    月    2     日


司法院資訊處製作；財團法人民間司法改革基金會備份。
